臺灣基隆地方法院刑事判決　　　94年度交簡上字第28號
上　訴　人　臺灣基隆地方法院檢察署檢察官
被　　　告　丁○○
上列上訴人因被告公共危險案件，不服本院基隆簡易庭94年度基
交簡字第219號中華民國94年6月6日第一審刑事簡易判決（ 聲請
簡易判決處刑案號：94年度速偵字第258號），提起上訴，本院
管轄之第二審合議庭判決如左：
    主  文
上訴駁回。
    事實及理由
一、本案經本院審理結果，認原審以被告丁○○犯刑法第一百八
    十五條之三之公共危險罪，判處拘役四十日，並諭知易科罰
    金之折算標準，其認事、用法及量刑均無不當，應予維持，
    並引用第一審判決書記載之事實、證據。
二、本件上訴意旨略以：被告應允於九十四年六月五日給付被害
    人乙○○損害賠償新臺幣二萬八千一百元，惟事後竟避不見
    面，對被害人多次請求亦毫不理會，其犯後態度難謂良好，
    認處以拘役四十日實有過輕等語。然查：觀諸卷內相關事證
    ，並無被告與被害人乙○○、丙○和解之書面文件，因此原
    審係以被告與被害人乙○○、丙○尚未和解之情形下，斟酌
    被告之犯後態度而予以量刑，量刑並無任何疏漏；且刑法第
    一百八十五條之三之公共危險罪，係屬危險犯，倘進而發生
    實害，係另觸犯刑事責任（諸如過失傷害或過失致死）或民
    事侵權責任，被害人原應另循刑事程序或民事程序，以謀求
    救濟。原審既已審酌被告與被害人尚未和解之犯後態度，且
    本院衡量原審之刑度尚屬妥適，上訴人執上開事由認為量刑
    不當，為無理由，應予駁回。
據上論斷，應依刑事訴訟法第四百五十五條之一第一項、第三項
、第三百六十八條、第三百七十三條，判決如主文。
本案經檢察官林伯宇到庭執行職務
中　　華　　民　　國　　94　　年　　8 　　月　　23　　日
                    刑事第二庭審判長法  官　王福康
                                    法  官  何怡穎
                                    法  官  徐世禎
以上為正本係照原本作成。
本件判決不得上訴。
中　　華　　民　　國　　94　　年　　8 　　月　　23　　日
                                    書記官　王一芳
附件：
臺灣基隆地方法院刑事簡易判決　　　 94年度基交簡字第219號
聲　請　人　臺灣基隆地方法院檢察署檢察官
被　　　告　丁○○　男　31歲（民國○○年○月○日生）
　　　　　　　　　　身分證統一編號：Ｚ000000000號
  　　　　　　　　　住台北縣貢寮鄉○○○街41號
                    居基隆市○○路168巷12弄8號4樓
上列被告因公共危險案件，經檢察官聲請以簡易判決處刑（94年
度速偵字第258號），本院判決如下：
    主　 　 文
丁○○服用酒類，不能安全駕駛動力交通工具而駕駛，處拘役肆
拾日，如易科罰金，以佰元折算壹日。
    事實及理由
一、本件犯罪事實、證據及應適用之法條，均引用如附件檢察官
    聲請簡易判決處刑書之記載。
二、刑之酌科：
    本院審酌被告於酒後注意能力減退仍駕駛動力交通工具，形
    如道路游走之不定時炸彈，置他人生命財產安全於不顧，並
    因此追撞他人車輛肇事及其犯後之態度等一切情狀，量處如
    主文所示之刑，以示懲儆，並諭知易科罰金之折算標準。
三、依刑事訴訟法第449 條第1 項前段、第454 條第2 項，刑法
    第185 條之3 、第41條第1 項前段，罰金罰鍰提高標準條例
    第2條，逕以簡易判決處刑如主文。
如不服本判決，得於本件判決送達翌日起10日內，向本院提起上
訴。
中　　華　　民　　國　　94　　年　　6 　　月　　6 　　日
                  基隆簡易庭法  官  王美婷
以上正本證明與原本無異。
如不服本判決，應於判決送達後10日內，向本院提出上訴書狀，
上訴於本院合議庭，並按他造當事人之人數附具繕本。
中　　華　　民　　國　　94　　年　　6 　　月　　7 　　日
                            書記官  劉珍珍
刑法第185條之3：
服用毒品、麻醉藥品、酒類或其他相類之物，不能安全駕駛動力
交通工具而駕駛者，處1 年以下有期徒刑、拘役或30,000元以下
罰金。
附件：
臺灣基隆地方法院檢察署檢察官聲請簡易判決處刑書
　　　　　　　　　　　　　　　　　　　94年度速偵字第258號
　　 被　　　告　丁○○　男　31歲（民國○○年○月○日生）
　　　　　　　　　　　　 住臺北縣貢寮鄉○○○街41號
　　　　　　　　　　　　 居基隆巿中和路168巷12弄8號4樓
 　　　　　　　　　　　　國民身分證統一編號：Ｚ000000000號
上列被告因公共危險案件，業經偵查終結，認為宜以簡易判決處
刑，茲將犯罪事實及證據並所犯法條，敘述如下：
　　　　犯罪事實
一、丁○○於民國94年5月15日14 時許，在基隆巿八斗子地區飲
　　酒，明知其酒後不能安全駕駛車輛，猶於同日17時許，駕駛
　　車牌號碼F4-0973 號自用小客車，欲返回基隆巿中和路居所
　　，途經基隆巿北寧路262 號前時，因酒醉未能及時注意前方
　　交通號誌為紅燈，且已有乙○○駕駛DZ-2421 號、丙○駕駛
　　8A-6375 號自小客車停車等候綠燈通行，丁○○所駕之汽車
　　未煞車，撞擊DZ-2421 號自小客車，致該車再往前推撞8A-
    6375號自小客車，經交通隊車禍處理小組據報前往處理交通
    事故時，測試丁○○呼氣酒精濃度達每公升0.72毫克（0.72
    MG/L）。
二、案經基隆巿警察局第二分局報告偵辦。
　　　　證據並所犯法條
一、上揭酒後駕車事實，業據被告丁○○於本署偵訊中供承不諱
　　，核與證人乙○○、丙○於警詢證述情節相符，且被告酒後
　　駕車，未注意前方交通號誌撞擊停等紅燈之車輛肇事，足認
　　被告已達不能安全駕駛，復有酒精測試紙、測試觀察紀錄表
　　各1紙在卷可按，事證明確，被告犯嫌堪予認定。
二、核被告所為，係犯刑法第185條之3罪嫌。
三、依刑事訴訟法第451條第1項聲請依簡易判決處刑。
　此　致
臺灣基隆地方法院簡易庭
中　　華　　民　　國　　94　　年　　5 　　月　　19　　日
　　　　　　　　　　　　　　　 檢察官　甲　○　○
本件正本證明與原本無異
中　　華　　民　　國　　94　　年　　5 　　月　　26　　日
　　　　　　　　　　　　　　　書記官　林　亮　珠
附錄所犯法條：
刑法第185條之3
　　 服用毒品、麻醉藥品、酒類或其他相類之物，不能安全駕駛
　　 動力交通工具而駕駛者，處1年以下有期徒刑、拘役或3萬元
　　 以下罰金
